

Alexis Hernández Gómez.

Ingeniería en Computación.

Cerró Tucán y Paseos de los Abetos, Colonia Quetzalcóatl, C.P. 04270.

Edad: 26 **Teléfono/celular:** 87 18 59 14/55 60 72 56 40

E-mail: lab_alexistec@hotmail.com / snoop.alexs@gmail.com

EXTRACTO PROFESIONAL

Durante mi experiencia laboral he participado en toma de decisiones, ofrecer soporte, conocimiento básico de paquetes computacionales, navegación en la red, manejo de personal, control de inventarios, administración básica, manejo y administración de servidores, facilidad de palabra, puntualidad, responsabilidad, trabajo en equipo, gusto profesional y autodidacta en conocimientos sobre tecnologías de la información, construcción de software empleando tecnología de programación.

FORMACIÓN ACADÉMICA

2013 - 2014

Licenciado en Físico Matemáticas

IPN - ESFM. "Trunca"

Actual

Ingeniería en Computación.

UAM – Cuajimalpa (En trámite) Promedio 8.4

EXPERIENCIA LABORAL

De 2009 a 2010

Senado de la Republica (Torre de Caballito)

- Control y administración en equipos de cómputo.
- Actualización e instalación en paquetería de software.
- O Soporte técnico y mantenimiento preventivo.

Control y administración de los equipos de cómputo, como es inventarios y análisis de funcionamiento, mantenimiento de software como es reinstalación, equipamiento de paquetería en general, manejo de Microsoft office, instalación de impresoras por red, soporte técnico y mantenimiento preventivo.

PEMEX

- ─○ Manejo del sistema ISO.
- Asesoría a otras empresas incorporadas.
- OControl de alta y baja, a personal incorporada a la empresa.

Manejo de sistema ISO, control e inventarios en equipos de cómputo, asesoría a otras empresas incorporadas y asesoría a usuarios de otros estados sobre el manejo del sistema ISO.

El manejo en el área administrativa de Recursos Humanos se basaba en dar de alta o baja a personal incorporado a la empresa PEMEX de toda la república.

Logro destacado

Realizar un Manual sobre aplicaciones del sistema ISO que ayudarán a facilitar el uso del mismo.

2019 - Actual

Secretaria de Salud

Desarrollo de sistema web, para la automatización de procesos internos.

- → Diseño, creación y desarrollo, en Sistemas de programación.
- O Análisis en el desarrollo del sistema.
- __ Implementación en base de datos y programación Web.

Investigar la estructura de trabajo en el área de DGRHyO, adecuándolo a un análisis de requerimientos conciso, acorde a las necedades de los usuarios, postulados a manejar un sistema nuevo, que ofrece una automatización en los procesos para elaborar y autorizar un "FOMOPE", el cual es de suma importancia en esta área de trabajo.

Para su desarrollo primero se necesitó un diseño (Administrador - Cliente) y el uso de diagramas, describiendo el flujo del sistema en general, además del esquema base de datos, en el que se propusieron adecuaciones y soluciones para una mejor adaptación programática.

Los lenguajes de programación utilizados son familiarizados en un ambiente web, como (PHP / MySQL).

Programa de extracción de datos para archivos PDF y generar reportes en Excel. (Python)

Programa de tratamiento de información para generar reportes de nómina. (Java/Python)

Logro destacado

Adaptarme a un ambiente de desarrollo, implementación y soporte en Sistemas, que automaticen actividades que se trabajan con un flujo de tiempo mayor.

HABILIDADES PROFECIONALES

Lenguajes de Programación

